臺灣屏東地方法院刑事判決　　　　　　 94年度簡上字第148號
上　訴　人
即　被　告　甲○○
上列上訴人因竊盜案件，不服本院94年度簡字第1066號中華民國
94年8 月26日第一審判決（聲請簡易判決處刑案號：94年度偵字
第3422號），提起上訴，本院管轄之第二審合議庭判決如下：
    主  文
原判決撤銷。
甲○○繞越所裝量水器私接水管竊水，處拘役參拾日，如易科罰
金，以參佰元折算壹日。扣案之塑膠管壹支沒收。
    事  實
一、甲○○未得台灣省自來水股份有限公司（下稱自來水公司）
    第七區管理處之許可，竟基於為自己不法所有之竊水犯意，
    於民國94年元月初某日（詳細時間不詳），在屏東縣滿州鄉
    ○○村○○路30號住處前，擅自將自來水公司在所裝設水錶
    前之止水閥拆除，繞越水錶而以其自備之塑膠軟管安裝在止
    水閥接頭處，並用鐵絲纏緊，引水使用，致自來水公司受有
    損害，嗣於同年3 月2 日下午2 時50分許，在前揭處所為自
    來水公司第七區管理處職員杜明華會同警員前往查獲，並當
    場剪下約30公分之水管扣案（詳細竊水數量無從計算，惟應
    少於新台幣（下同）6 萬6830元計算之水量）。
二、案經台灣省自來水股份有限公司第七區管理處提出告訴，經
    臺灣屏東地方法院檢察署聲請簡易判決處刑。
    理  由
一、訊據上訴人即被告（下稱被告）甲○○坦承有以鐵絲將自接
    之黃色水管纏接在水錶前止水閥之水管上接水使用，惟否認
    有竊水之意，辯稱：自來水公司水管之止水閥關著的時候，
    仍會漏水，水量很小，所以伊才自接黃色水管接水使用2個
    月，伊並未將水接到水塔中使用，只是用漏水來澆菜，接了
    多少水，伊也不知道，自來水公司要伊賠償6 萬餘元或2萬
    元都太多了等語。
二、經查被告未經許可在自來水公司所設水錶前之止水閥處自接
    黃色水管接水使用乙節，已據其自承不諱，其雖辯稱：止水
    閥關著，仍會漏水，但水龍頭的流水量很小，伊只是在接漏
    出來的水，並沒有將止水閥的水龍頭打開接水使用等情，然
    查被告自水錶前之止水閥處所自接之黃色水管係以鐵絲牢牢
    纏綁於止水閥上防止脫落，被告如係接漏水量很小之自來水
    ，是否需另接水管？又是否需以鐵絲纏綁固定？被告辯稱只
    接漏水使用而已，已與常情不符，自非可信。此外復有自來
    水公司課員杜明華證述被告上開犯行明確，並有自來水公司
    用水實地調查表、損失計算及求償額表、水費計費單及現場
    照片等在卷可按。被告犯行應堪認定。
二、核被告甲○○所為，係犯自來水法第98條第2 款之竊水罪。
    其行為雖亦該當刑法第320 條第1 項之竊盜罪，惟依法規競
    合之例，自來水法第98條第2 款之竊水罪乃刑法第320 條第
    1 項之特別規定，故應依自來水法第98條第2 款之竊水罪論
    處，不另論刑法第320 條第1 項之竊盜罪。被告先後持續竊
    水行為，係基於同一竊水犯意下之接續行為，僅侵害一個法
    益，只論以一罪。原審據以論科，雖非無見，惟被告否認有
    將水管接到水塔中，卷內亦無水管接到水塔之照片可資為證
    ，尚無從證明被告有以水管將竊得之水引入水塔中之情事；
    另自來水公司係以加壓馬達的壓力乘以管徑及水管長度計算
    流水量，以此流水量，估算被告每日竊水8 小時，共3 個月
    ，而推定被告共計竊取水量達63648 元，然上開計算方式僅
    係自來水公司之公定程式，並不足為被告實際竊水量之證明
    ，證人杜明華亦稱沒有辦法很正確的計算等語，已據證人杜
    明華證述明確，自不能以該推定之數額認定為被告上開竊水
    之數量，且原審引用檢察官簡易判決處刑聲請書所載事實認
    定被告係自94年2 月19日起至同年3 月2 日止竊水使用，則
    原審認定被告竊水時間僅有11日餘，惟仍援引自來水公司以
    被告竊水3 個月計算自來水公司受損達66830 元為事實之認
    定，自非得當。經核被告及證人杜明華均對實際失水量供稱
    無法計算，而自來水公司之上開計算方式，僅係以水管口徑
    及水壓推算，且以每日8 小時計，已非一般用戶之使用自來
    水習慣，自非得以該數額推定為被告之竊水數量，且被告自
    稱以水管接水使用自來水2 個月，並非自來水公司所推算之
    3 個月，其竊水數量自應比上開推算之63648 元為少。被告
    上訴否認犯罪，雖無理由，惟原判決既有上開可議之處，即
    應由本院合議庭將原簡易判決撤銷更為判決。爰審酌被告之
    素行、智識程度、本件犯罪之動機、目的、手段、竊水期間
    達2 個月，及被害人所受損害，被告犯罪後猶飾詞卸責、尚
    無悔意，且未與自來水公司達成和解等一切情狀，量處如主
    文所示之刑，並諭知易科罰金之折算標準，以資懲儆。扣案
    之塑膠管1 支為被告所有且用以本件接水之工具，已據其供
    明在卷，應依刑法第38條第1 項第2 款之規定宣告沒收。
據上論斷，應依刑事訴訟法第455 條之1 第1 項、第3 項、第
369 條第1 項前段、第364 條、第299 條第1 項前段，自來水法
第98條第2 款，刑法第11條前段、第41條第1 項前段、第38條第
1 項第2 款，罰金罰鍰提高標準條例第1 條前段、第2 條，判決
如主文。
本案經檢察官民吳岳輝到庭執行職務
中　　華　　民　　國　　94　　年　　12　　月　　20　　日
                  刑事第六庭    審判長法  官  惠光霞
                                      法  官  楊文廣
                                      法  官  林家聖
以上正本證明與原本無異。
不得上訴。
中　　華　　民　　國　　94　　年　　12　　月　　20　　日
                                      書記官  唐明煌
附錄本判決論罪科刑法條：
自來水法第98條第2款：
有左列行為之一者為竊水，處五年以下有期徒刑、拘役或五百元
以下罰金：
二、繞越所裝量水器私接水管者。
